

Profil

Als erfahrener Elektrotechniker mit einer Leidenschaft für neue Technologien verfüge ich über langjährige Expertise im Sondermaschinenbau sowie 3D-Druck. Dabei habe ich ein gutes Verständnis für komplexe Aufgaben, kundenorientierte Kommunikation und effektive Teamarbeit entwickelt.

Jetzt möchte ich diese Erfahrungen in die Webentwicklung einbringen, um innovative Anwendungen für das Web zu erstellen und dabei mein grundlegendes Wissen in modernen Webtechnologien anwenden und weiter ausbauen.

Beruflicher Werdegang

2013 – 2020 Elektrokonstrukteur R&D
 Schultheiss GmbH / Rapidshape GmbH
 2009 – 2013 Elektroniker für Energie- und Gebäudetechnik
 Leibfarth Elektrotechnik
 2008 – 2009 Elektroniker für Energie- und Gebäudetechnik
 Elektro Grauer

Ausbildung

2018 – heute Bachelor of Science – Digital Engineering | Fernlehrgang (AKAD)
 2012 – 2013 Fachhochschulreife | Fernlehrgang (ILS)
 2004 – 2008 Ausbildung Elektrotechniker für Energie- und Gebäudetechnik
 1996 – 2003 Mittlere Reife | Schönbein Realschule Metzingen

Weiterbildung

2022	The Complete 2023 Web Development Bootcamp Udemy
2022	The Complete Web Developer in 2023: Zero to Mastery Udemy
2021	Die komplette JavaScript Masterclass: Vom Anfänger zum Profi Udemy
2021	JavaScript: The Advanced Concept Udemy
2021	CSS3 Grundlagen Udemy
2021	HTML Grundlehrgang Udemy
2017	TÜV Süd - DIN VDE 0701-0702
2017	WEKA Akademie - Betriebsanleitung & Co.
2014	WSCAD Electrical Engineering Expert - Certified WSCAD Engineer

Sonstiges



Persönliche Daten

E-Mail
info@marbenz.de
Telefon
+49 (0) 162 1011144
Anschrift
Carl-Zeiss-Straße 8
72555 Metzingen

Sprachen

Deutsch (Muttersprache) Englisch (B2)

☐ Software

HTML, CSS, Javascript (ES6+)
TailwindCSS
React, Next
MongoDB
Git

Persönliche Stärken

Teamfähigkeit Kommunikationsfähigkeit Lernbereitschaft Zuverlässigkeit Technisches Know-how

Interessen

Familie Computer Heimwerken Elektrotechnik